【裁判字號】    98,交抗,1080
【裁判日期】    980423
【裁判案由】    違反道路交通管理處罰條例
【裁判全文】
臺灣高等法院交通事件裁定            98年度交抗字第1080號
抗  告  人
即受處分人  甲○○
上列抗告人因違反道路交通管理處罰條例案件，不服臺灣桃園地
方法院中華民國98年3月16日所為裁定（97年度交聲字第711號）
，提起抗告，本院裁定如下：
    主  文
抗告駁回。
    理  由
一、按受處分人不服公路主管機關所為之處罰，得於接到裁決書
    之翌日起20日內，向管轄地方法院聲明異議；交通法庭認聲
    明異議不合法律上之程式或其異議權已經喪失者，應以裁定
    駁回之，道路交通管理處罰條例第87條第 1項、道路交通案
    件處理辦法第18條前段分別定有明文。又按法院受理有關交
    通事件，準用刑事訴訟法之規定；而期間之計算，依刑事訴
    訟法第65條規定，應依民法之規定；道路交通管理處罰條例
    第89條前段、刑事訴訟法第65條亦分別定有明文。依民法第
    122條規定，於一定期間內，應為意思表示者，其期間之末
    日為星期日、紀念日或其他休息日時，以其休息日之次日代
    之，惟休息日在期間中而非期間之末日者，自不得予以扣除
    （最高法院30年抗字第287號民事判例要旨參照）。
二、經查，本件抗告人即受處分人甲○○於民國98年 1月23日收
    受原處分機關即交通部公路總局新竹區監理所中壢監理站壢
    ZA監裁字第裁53-DB0000000號裁決書（下稱系爭裁決書），
    有送達證書在卷為憑（見原審卷第9頁反面），則其如對原
    處分機關所為裁決不服，欲提起異議，依前揭說明，其合法
    提出異議之期間應自98年1 月24日（即收受裁決書之翌日）
    起算20日，加上在途期間1日，至同年2月13日止，惟抗告人
    遲至同年2月16日始遞狀聲明異議，有加蓋原法院收狀戳章
    之聲明異議狀附卷可稽（見原審卷第1頁），則抗告人向原
    法院提起聲明異議，顯已逾20日之異議期間，且無從補正，
    故其聲明異議不合法，自應予以駁回。
三、抗告意旨略以：因系爭裁決書上記載之期限為「2 月20日前
    」，故使抗告人誤以為於該日前提出聲明異議即可，而不知
    係自收到裁決書後即起算20日，加上其間還有9天年假，故
    實際經過之工作天數並未滿20日，請法院重新審理云云。惟
    查，系爭裁決書上並無抗告人所稱「2月20日」之記載，其
    處罰主文係記載：「…罰鍰限於98年2月22日前繳納…逾98
    年2 月22日仍不繳納者，依法移送強制執行」，其附記則載
    明：「受處分人不服處罰者，得於接到裁決書之翌日起20日
    內，以司法紙狀提出聲明異議…」（見原審卷第9頁正面）
    ，故抗告人所辯並不足採。至異議期間之休假日，依前揭說
    明，自不得予以扣除。從而，原裁定以抗告人已逾聲明異議
    期間而駁回其異議，認事用法並無違誤。抗告意旨指摘原裁
    定不當，為無理由，應予駁回。
四、據上論結，應依道路交通案件處理辦法第26條，刑事訴訟法
    第412條，裁定如主文。
中    華    民    國    98    年    4     月    23    日
                  刑事第十三庭  審判長法  官  曾德水
                                      法  官  陳恆寬
                                      法  官  趙文
以上正本證明與原本無異。
不得再抗告。
                                      書記官  葉金發
中    華    民    國    98    年    4     月    24    日


司法院資訊處製作；財團法人民間司法改革基金會備份。
